EDWIN GONZALO PULGARIN

Soy Especialista en Gerencia de Proyectos y profesional en ingeniería de Petróleos. Tengo experiencia en planeación y ejecución de operaciones de subsuelos en las áreas de Perforación, Workover y wellservices. He realizado seguimiento a la ejecución y cumplimiento de las obligaciones adquiridas en los Contratos E&P y Convenios de Explotación firmados entre las Compañías Operadoras y la Agencia Nacional de Hidrocarburos.

EXPERIENCIA PROFESIONAL

AGENCIA NACIONAL DE HIDROCARBUROS,

Ingeniero de Petróleos Oct. 2016 - dic. 2019

- Apoyo a la gestión del ciclo de regalías en especial la liquidación, revisión y respuesta de recursos de reposición interpuestos a las resoluciones de liquidación de hidrocarburos definitivas.
- Seguimiento e informes de verificación del cumplimiento de las obligaciones contractuales aplicables en lo establecido en las minutas (contratos E&P y convenios de Explotación) adquiridas por las compañías operadoras con la ANH.

ECOPETROL S.A.,

Profesional 2 departamento de ingeniería de Subsuelo Dic. 2012 - nov. 2015

- Seguimiento y optimización de pozos productores de petróleo e inyectores de agua, monitoreando parámetros y ejecutando análisis nodal.
- Diseñar Portafolio de Inversión, incluyendo programas de intervención a pozos productores de petróleos "Gerencia de Operaciones Huila Tolima."

MANSAROVAR ENERGY COLOMBIA LTD,

Company Man (Perforación & Workover)

Mar. 2008 - dic. 2012

• Dirigir todas las operaciones durante la perforación y/o reacondicionamiento de pozos de forma segura; de acuerdo con las buenas prácticas de la industria y conforme con el programa establecido (para los diferentes estados mecánicos de los pozos a construir).

BAKER HUGHES - DIVISIÓN CENTRILIFT BASE NEIVA,

Ingeniero Soporte Scada

Nov. 2006 - ago. 2007

• Monitoreo de parámetros de comportamiento del sistema de levantamiento ESP de los pozos del Campos Balcón y San Francisco. Adicionalmente seguimiento a instalación y Pulling de las Bombas ESP y Optimización de SLA mediante el manejo del programa Autograph.

FORMACIÓN

UNIVERSIDAD MINUTO DE DIOS,

Especialista en Gerencia de Provectos - Oct. 2014

UNIVERSIDAD SURCOLOMBIANA,

Ingeniero de Petróleos - Jul. 2007

Tesis: Desarrollo de software para el diseño de redes internas de gas natural y GLP, para edificaciones residenciales y comerciales.



CONTACTO

Neiva -Huila



gonzalo.pulgarin@gmail.com



https://www.linkedin.com/i n/edwingpulgarin/

SOFTWARE

- ✓ Microsoft Office (Word, Excel, PowerPoint, etc.)
- ✓ Autorgraph
- ✓ WellFlow
- ✓ OFM
- ✓ OpenWells
- ✓ Desarrollo Web (Frontend)

APTITUDES

- √ Rápido aprendizaje
- √ Fácil adaptación
- ✓ Trabajo en equipo
- ✓ Buen manejo del Tiempo
- ✓ Manejo del estrés
- ✓ Disciplinado.

IDIOMAS

✓ Inglés : Medio ✓ Español : Nativo

CAPACITACIONES TECNICAS

- ✓ OFM Avanzado
- ✓ Modern Hydraulic Fracturing
- ✓ Coiled Tubing
- ✓ Diseño API de Casing y Detección de Presiones de Fractura
- ✓ Completamiento y Workover
- ✓ Diseño de Sartas y Perforación Direccional
- ✓ Stuck Pipe Prevention
- ✓ Formación Company Man
- ✓ Well Planning and Rig Selection